Karol Daniela Martinez Moreno

ANALISTA QA

Colombia - Bogotá | +57 3206167910 - 3118260869 | kharito012@gmail.com

https://www.linkedin.com/in/karol-daniela-mart%C3%ADnez-moreno/

Prefill Professional

Técnica en Sistemas y estudiante de Ingeniería de Software con 3 años de experiencia en aseguramiento de la calidad (QA) en el sector financiero. Especializada en ejecución de pruebas funcionales en aplicaciones bancarias, cajeros automáticos y dispositivos de pago. Destreza en herramientas como Base 24, AS400, Monitor Plus, SQL Server y mensajería ISO 8583. Competente en pruebas automatizadas con Postman y Selenium, así como en el manejo de Jira, TFS, Azure DevOps y lenguajes de programación como Java y Python.

Experiencia Laboral

Novabase, Bogotá, Colombia Analista Integral QA

Enero 2024 - Abril 2024

| □ Diseño y ejecución de pruebas funcionales para productos bancarios a través de canales transaccionales. □ Manejo de simuladores de Visa y MasterCard. |
|--|
| □ Validación de aplicativos Backend y Frontend. |
| □ Gestión de incidencias y reportes utilizando JIRA. |
| □ Pruebas automatizadas con Postman. |
| □ Experiencia en metodología ágil Scrum. |

Tech Mahindra, Bogotá, Colombia ingeniera de pruebas

(Proveedor para Scotiabank)

Mayo 2023 – Noviembre 2023

- Diseñé y ejecuté pruebas funcionales para productos bancarios a través de canales transaccionales.
- Pruebas automatizadas con Postman.
- Validé aplicativos Backend (SAT, AZ7 Switch, Base 24) y Frontend (SharePoint, Omnichannel, Cajeros Automáticos, Datáfonos).
- Gestioné incidencias y reportes utilizando la plataforma JIRA.
- Conocimiento en manejo de bases de datos y proyectos de cajeros automáticos ATM's NCR y DEBOLD.
- Brindé soporte en pruebas con usuarios finales.

| Grupo Cinte, Bogota QA Junior (Proveedor para Falabella) | Noviembre 2020 – Mayo 2023 |
|---|----------------------------|
| ☐ Diseño de casos de prueba para proyectos transaccionales. | |
| ☐ Creación de datos para pruebas transaccionales. | |

- ☐ Ejecución de pruebas relacionadas con productos de Core y redes bancarias.
- ☐ Participación en proyectos de emisión instantánea y tokenización.
- □ Pruebas automatizadas con Postman. Y de servicios con soapt
- ☐ Gestión de portafolios de pagos y actualizaciones tecnológicas.
- □ Validación de mensajería ISO 8583.

- Pruebas funcionales de QA en datáfonos (POS), cajeros automáticos (ATM) y cajas Baloto (GTH).
- Manejo de herramientas como SWITCH TN5250, Jira Zephyr, aplicativo SAT y Front Comercial.
- Validación de mensajería de transacciones mediante protocolos de comunicación.
- Aplicación de metodología ágil Scrum.
- Elaboración de documentación técnica y reportes de pruebas.

Redeban Multicolor, Bogotá QA Aprendiz Sena Desarrollo Agosto 2019 – Febrero 2020

- Análisis y pruebas en medios de pago, incluyendo datáfonos (POS) con diversas tecnologías.
- Uso de herramientas como Base 24 para consulta de contratos y configuración de clientes.
- Monitoreo de transacciones siguiendo protocolos de comunicación.
- Implementación de metodología ágil Scrum.
- Elaboración de manuales y documentación de productos

Educación

Ingeniería de Software | U Compensar, Bogotá DC

Actualidad

Técnica en Sistemas | Servicio Nacional de Aprendizaje (SENA), Bogotá 2020

Habilidades

- Trabajo en equipo
- Comunicación efectiva
- Capacidad de adaptación
- Creatividad
- Liderazgo
- Habilidades en pruebas de software
- Análisis de requisitos

Idioma

Español: NativoIngles: Básico